臺灣板橋地方法院刑事判決　　　　　　　96年度訴字第3743號
公　訴　人　臺灣板橋地方法院檢察署檢察官
被　　　告　甲○○
上列被告因違反毒品危害防制條例案件，經檢察官提起公訴（九
十六年度毒偵字第六○○五號），被告就被訴事實為有罪陳述，
本院改行簡式審判程序審理，判決如下：
    主  文
甲○○施用第一級毒品，累犯，處有期徒刑柒月；又施用第二級
毒品，累犯，處有期徒刑月，扣案之第二級毒品甲基安非他命
（驗餘毛重零點伍肆公克），沒收銷燬之，毒品外包裝袋壹個
，沒收之。應執行有期徒刑捌月，扣案之第二級毒品甲基安非他
命（驗餘毛重零點伍肆公克），沒收銷燬之，毒品外包裝袋壹
個，沒收之。
    事  實
一、甲○○前因施用毒品案件，經本院於民國九十二年四月十八
    日以九十二年度毒聲字第一二四九號裁定送觀察、勒戒後，
    認為有繼續施用毒品之傾向，再經本院以九十二年度毒聲字
    一五六二號裁定施以強制戒治，於九十二年十一月四日經本
    院以九十二年度毒聲字第三二六七號裁定停止戒治，所餘期
    間付保護管束而釋放，於九十三年五月十七日執行完畢；前
    又因違反毒品危害防制條例案件，經臺灣高等法院於九十二
    年十二月十五日以九十二年上訴字第三三三○號判決判處有
    期徒刑一年六月確定，已於九十四年十一月三十日縮刑期滿
    執行完畢；又因施用第二級毒品案件，經本院於九十六年三
    月三十日以九十六年度簡字第一一○六號判處有期徒刑五月
    確定，於同年五月十五日易科罰金執行完畢。猶不知悔改，
    仍基於施用第一級毒品海洛因及第二級毒品甲基安非他命之
    犯意，於九十六年八月三日在臺北縣新莊市○○○街三十五
    號三樓住處內，以玻璃球吸食器燒烤之方式，施用甲基安非
    他命一次（吸食器於施用後已經丟棄而不存在）；再於同年
    八月四日上午某時許，在上址住處，以香菸沾取海洛因燃燒
    之方式，施用海洛因一次。嗣於九十六年八月五日下午七時
    四十分許，在臺北縣新莊市○○路與泰林路口為警查獲，並
    扣得甲○○所有供施用所餘之甲基安非他命一包（驗餘毛重
    ○．三五四公克）。
二、案經臺北縣政府警察局樹林分局移送臺灣板橋地方法院檢察
    署檢察官偵查起訴，本院改行簡式審判程序審理。
    理  由
一、訊據被告甲○○對於在上揭時、地施用海洛因、甲基安非他
    命之犯行均坦承不諱。被告為警查獲後所採之尿液，分別以
    ＥＩＡ酵素免疫分析法初驗、ＧＣ／ＭＳ氣相層析質譜儀法
    確認複驗後均呈安非他命類、鴉片類之陽性反應，此有卷附
    九十六年九月七日臺灣檢驗科技股份有限公司濫用藥物尿液
    檢驗報告書一紙（見偵卷第六十七頁）足稽，扣案之白色結
    晶物一包，經檢驗結果，內含甲基安非他命成份，毒品驗餘
    毛重○．三五四公克，有上揭公司濫用藥物檢驗報告書一紙
    可查（見同上偵卷第六十八頁）。被告前因施用毒品案件，
    經本院於九十二年四月十八日以九十二年度毒聲字第一二四
    九號裁定送觀察、勒戒後，認為有繼續施用毒品之傾向，再
    經本院以九十二年度毒聲字一五六二號裁定施以強制戒治，
    於九十二年十一月四日經本院以九十二年度毒聲字第三二六
    七號裁定停止戒治，所餘期間付保護管束而釋放，於九十三
    年五月十七日執行完畢，被告於強制戒治期滿執行完畢釋放
    後之五年內，再犯本件施用毒品罪，於毒品危害防制條例第
    二十三條第二項有關起訴之規定相合。其出於自由意志之自
    白與事實相符，事證明確，犯行堪以認定，應依法論科。
二、被告於上揭強制戒治執行完畢釋放後，五年內犯本件施用毒
    品之犯行，核其施用第一級毒品海洛因，所為係犯毒品危害
    防制條例第十條第一項之施用第一級毒品罪；被告施用第二
    級毒品甲基安非他命，所為係犯同條例第十條第二項之施用
    第二級毒品罪。其施用前後非法持有海洛因、甲基安非他命
    之行為，為施用毒品之當然手段，應為施用毒品之行為所吸
    收，均不另論罪。被告所犯上揭施用第一級毒品、第二級毒
    品罪，犯意各別，行為互殊，應予分論併罰。被告前因違反
    毒品危害防制條例案件，經臺灣高等法院於九十二年十二月
    十五日以九十二年上訴字第三三三○號判決判處有期徒刑一
    年六月確定，已於九十四年十一月三十日縮刑期滿執行完畢
    ；又因施用第二級毒品案件，經本院於九十六年三月三十日
    以九十六年度簡字第一一○六號判處有期徒刑五月確定，於
    同年五月十五日易科罰金執行完畢，此有臺灣高等法院被告
    前案紀錄表一份在卷可稽，被告於五年以內，故意再犯本件
    最重本刑為有期徒刑以上之罪，應依刑法第四十七條第一項
    之規定，論以累犯，並加重其刑。爰審酌被告屢次施用毒品
    而不思悔改，品行不端，意志力薄弱，其施用毒品經強制戒
    治後，仍無法斷絕施用毒品惡習，若非將其處以較長之刑期
    ，與社會上毒品來源隔離，使其能深自反省，斷絕與毒品之
    接觸，不足以改正施用毒品惡習，並懲所犯及被告因車禍開
    刀，身體欠佳，犯罪後對於施用毒品之犯行，已經坦承，態
    度良好等一切情狀，分別量處如主文所示之刑，以資懲儆，
    並定其應執行之刑。末查，扣案施用所餘之甲基安非他命（
    驗餘毛重○．三五四公克），為查獲之毒品，不問屬於犯人
    與否，應依毒品危害防制條例第十八條第一項前段之規定，
    沒收銷燬之；至扣案之毒品外包裝袋一個，則係被告所有供
    施用毒品所用之物，業據被告於本院審理時供承在卷，爰依
    刑法第三十八條第一項第二款之規定，沒收之。
據上論斷，應依刑事訴訟法第二百七十三條之一第一項、第二百
九十九條第一項前段，毒品危害防制條例第十條第一項、第二項
、第十八條第一項前段，刑法第十一條前段、第四十七條第一項
、第五十一條第五款、第三十八條第一項第二款，判決如主文。
本案經檢察官馬中人到庭執行職務。
中　　華　　民　　國　　96　　年　　12　　月　　21　　日
                 臺灣板橋地方法院刑事第十八庭
                    　　　　　  法　官  王綽光
以上正本證明與原本無異
如不服本判決應於送達後10日內向本院提出上訴狀（應附具理由
及繕本）
                                書記官　許清秋
中　　華　　民　　國　　96　　年　　12　　月　　24　　日
附錄本案論罪科刑法條全文：
毒品危害防制條例第10條
施用第一級毒品者，處 6 月以上 5 年以下有期徒刑。
施用第二級毒品者，處 3 年以下有期徒刑。
